臺灣高雄地方法院刑事裁定　　　　　　　　　　　　　　九十三年度自字第九一號
　　自　訴　人　乙○○　男　五.
　　自訴代理人　彭大勇　律師
　　被　　　告　甲○○　男　五.
右列被告因竊佔案件，經自訴人提起自訴，本院裁定如左：
    主  文
自訴駁回。
    理  由
一、自訴意旨略以：自訴人係門牌號碼高雄縣岡山鎮○○路九八巷六一號之建物及土
    地所有權人，因自訴人家住台南，平常因工作繁忙，自從購得上開房地後，並不
    常前往探視，直到九十三年六月間再度前往探視時，始發現被告一家人住於前揭
    建物內已二年，自訴人與被告完全不相識，更未有任何借貸、租賃之法律關係。
    因認被告涉有刑法第三百二十條第二項之竊佔罪嫌。
二、訊據被告堅詞否認有何竊佔犯行，辯稱：綜力建設有限公司（下稱綜力公司）負
    責人即建商鄭財旺於系爭土地上蓋了四百多戶房屋，推案名稱為「岡山美墅國」
    ，伊於八十三年五月間向建商鄭財旺購買一戶，並已支付購屋款新台幣二百一十
    三萬元，嗣後因建商鄭財旺與其他承購戶發生糾紛，其他承購戶看上被告原來承
    購之房屋，建商鄭財旺商請被告與其簽立協議書，由被告將原來所購房屋以信託
    方式委由建商鄭財旺出售，建商鄭財旺並應於八十八年九月三十日前給付被告已
    付之上開購屋款，然建商鄭財旺卻一直未能返還被告購屋款。九十年三月間，建
    商鄭財旺以銀行欲清點建商所建「岡山美墅國」空屋為由，希望被告遷入「岡山
    美墅國」現有空屋，以確保被告權益。被告為確保債權，始與建商鄭財旺又簽立
    協議書而進住系爭房屋。自訴人係綜力公司之投資者，因「岡山美墅國」興建時
    發生財務困難，自訴人為確保權益遂要求建商鄭財旺將系爭房屋以信託方式過戶
    給自訴人。本件被告進住系爭房屋並無不法，自訴人主張被告涉有竊佔罪嫌，顯
    無理由等語。
三、按犯罪嫌疑不足者，檢察官應為不起訴處分，刑事訴訟法第二百五十二條第十款
    定有明文。次按法院或受命法官，得於第一次審判期日前，訊問自訴人、被告及
    蒐集或調查證據，訊問及調查結果，如認為案件有同法第二百五十二條至第二百
    五十四條之情形者，得以裁定駁回自訴，同法第三百二十六條第三項定有明文。
    又刑法第三百二十條第二項竊佔罪之成立，以意圖為自己或第三人不法利益，而
    竊佔他人之不動產為要件。若行為人欠缺不法利益之意圖，自難以竊佔罪相繩。
四、經查：本件被告答辯之上開事實，業據其提出「岡山美墅國」廣告單一份及協議
    書二份為證，經核與證人鄭財旺所出具之九十三年九月二十日九十三年度雄院民
    公正字第０００六一號公證書所記載之內容，互核相符。此外，自訴人復未提出
    其他證據證明被告有何竊佔犯行，是被告所上開辯應堪採信。本件被告進住系爭
    房屋既欠缺不法利益之意圖，揆諸前揭說明，其所為顯與竊佔罪之要件不符。是
    本件自訴應予駁回。
據上論斷，應依刑事訴訟法第三百二十六條第三項、第二百五十二條第十款，裁定如
主文。
中　　　華　　　民　　　國　　九十三　　年　　　二　　　月　　　四　　　日
                                臺灣高雄地方法院刑事第十六庭
                                  審判長法  官  施 柏 宏
                                        法  官  陳 億 芳
                                        法  官  洪 能 超
右正本證明與原本無異。
如不服本裁定，應於裁定送達後五日內，向本院提出抗告狀。
                                        書記官  吳 金 霞
中　　　華　　　民　　　國　　九十三　　年　　　二　　　月　　　四　　　日
